【裁判字號】    99,簡上,113
【裁判日期】    990525
【裁判案由】    業務侵占
【裁判全文】
臺灣臺中地方法院刑事判決             99年度簡上字第113號
上  訴  人
即  被  告  甲  ○
上列上訴人即被告因業務侵占案件，經檢察官提起公訴（98年度
偵字第7296號），因被告自白犯罪，由通常程序改分為簡易程序
，不服本院臺中簡易庭中華民國98年11月30日98年度簡字第 972
號第一審刑事簡易判決，提起上訴，本院管轄之第二審合議庭判
決如下：
    主    文
上訴駁回。
甲○緩刑貳年。
    犯罪事實及理由
一、本案經本院審理結果，認第一審簡易判決認事用法及量刑均
    無不當，應予維持，並引用第一審簡易判決書記載之犯罪事
    實、證據及理由。
二、按關於刑之量定，係實體法上賦予法院得為自由裁量之事項
    ，倘其未有逾越法律所規定之範圍，或濫用其權限，即不得
    任意指摘為違法（最高法院75年臺上字第7033號判例意旨參
    照），且在同一犯罪事實與情節，如別無其他加重或減輕之
    原因，下級審量定之刑，亦無過重或失輕之不當情形，則上
    級審法院對下級審法院之職權行使，原則上應予尊重（最高
    法院85年度臺上字第2446號判決意旨參照）。是原審認定被
    告甲○係利用職務上持有附表所示款項之機會，接續將前開
    款項侵占入己等情，成立業務侵占犯行，事證明確，並審酌
    被告之犯罪手段、犯罪動機、對告訴人造成之損害程度、被
    告犯罪後之態度等情狀，適用刑法第336條第2項、第41條第
    1項前段，刑法施行法第1條之1第1項、第2 項前段，對被告
    量處有期徒刑6 月，並諭知易科罰金之折算標準，核其認事
    用法及量刑，並無違誤或不當之處，揆諸前開裁判意旨，原
    審判決，自應予以維持。從而，被告上訴意旨請求就其業務
    侵占部分之犯行從輕量刑，顯無理由，應予駁回。
三、查被告前並無因故意犯罪受有期徒刑以上刑之宣告，有臺灣
    高等法院被告前案紀錄表及臺灣臺中地方法院檢察署刑案資
    料查註紀錄表各1 份附卷可稽，其因一時失慮，致罹刑典，
    且被告業已與告訴人達成民事和解，給付告訴人新台幣6850
    0元，告訴人並當庭表示願意原諒被告，有本院99年5月25日
    審判筆錄足憑。本院審酌上情後，認為被告不僅於原審及本
    院審理時均認罪，嗣後並與告訴人和解，顯見經本件警、偵
    、審程序之教訓後，當知警惕而無再犯之虞，本院綜核各情
    ，認第一審簡易判決所宣告之刑以暫不執行為適當，併予宣
    告緩刑2年，以啟自新。
據上論斷，應依刑事訴訟法第455條之1第1項、第3項、第373 條
、第368條、第364條，刑法第74條第1項第1款，判決如主文。
本案經檢察官李莉玲到庭執行職務。
中    華    民    國    99    年    5    月     25    日
                  刑事第九庭  審判長法  官  朱光國
                                    法  官  吳幸芬
                                    法  官  唐光義
以上正本證明與原本無異。
不得上訴。
                                    書記官  黃聖心
中    華    民    國    99    年    5    月     25    日
附錄論罪科刑法條：
中華民國刑法第74條
（緩刑要件）
受 2 年以下有期徒刑、拘役或罰金之宣告，而有下列情形之一
，認以暫不執行為適當者，得宣告 2 年以上 5 年以下之緩刑，
其期間自裁判確定之日起算：
一、未曾因故意犯罪受有期徒刑以上刑之宣告者。
二、前因故意犯罪受有期徒刑以上刑之宣告，執行完畢或赦免後
    ，五年以內未曾因故意犯罪受有期徒刑以上刑之宣告者。
緩刑宣告，得斟酌情形，命犯罪行為人為下列各款事項：
一、向被害人道歉。
二、立悔過書。
三、向被害人支付相當數額之財產或非財產上之損害賠償。
四、向公庫支付一定之金額。
五、向指定之政府機關、政府機構、行政法人、社區或其他符合
    公益目的之機構或團體，提供四十小時以上二百四十小時以
    下之義務勞務。
六、完成戒癮治療、精神治療、心理輔導或其他適當之處遇措施
    。
七、保護被害人安全之必要命令。
八、預防再犯所為之必要命令。
前項情形，應附記於判決書內。
第 2 項第 3 款、第 4 款得為民事強制執行名義。
緩刑之效力不及於從刑與保安處分之宣告。

司法院資訊處製作；財團法人民間司法改革基金會備份。
